【裁判字號】    88,訴,555
【裁判日期】    890110
【裁判案由】    偽造文書
【裁判全文】
臺灣嘉義地方法院刑事判決                          八十八年度訴字第五五五號
    公  訴  人  臺灣嘉義地方法院檢察署檢察官
    被      告  丁○○
右列被告因偽造文書等案件，經檢察官提起公訴（八十八年度偵字第四一六四、四六
二一、五００九號），本院判決如左：
    主  文
丁○○以犯竊盜罪為常業，累犯，處有期徒刑壹年陸月，鑰匙壹把沒收；又行使偽造
私文書，足以生損害於他人，累犯，處有期徒刑壹年，偽造之泛亞電信用戶申請書及
服務異動申請書上丙○○署押參枚沒收。應執行有期徒刑貳年肆月，鑰匙壹把及偽造
之泛亞電信用戶申請書及服務異動申請書上丙○○署押參枚均沒收。
    事  實
一、丁○○前犯竊盜罪，經本院判處有期徒刑六月確定，於八十七年九月五日執行完
    畢，詎仍不知悔改，基於為自己不法所有，並以之為常業之犯意，先於八十八年
    二月三日下午七時許，以複製之汽車鑰匙在南投縣名間鄉南雅村竊取一部車牌Ｌ
    Ｐ－三九七二號自小客車（該車為李崇誠所有，交乙○○持有使用中失竊），得
    手後為逃避追緝，將該車車牌丟棄在名間鄉○○道路上，改懸掛丁○○自己所有
    ＲＮ－二六四五號車牌再加以使用。丁○○另基於變造特種文書之犯意，利用自
    己任職營造公司人事組長之機會，利用職務之便取得應徵者丙○○屬特種文書性
    質之身分證影本，而於八十八年四月下旬在不詳地點，將該身分證影印本貼上丁○○自己之照片重複影印一次之方式加以變造，足以生損害於丙○○對其身分證
    件之正確管理與大眾對於身分證影本之正確信賴。丁○○又於八十八年五月二日
    持該變造之身分證影本至泛亞電信股份有限公司嘉義民族店（位於嘉義市○○路
    與和平路口之神腦通訊行內）加以行使，並偽造丙○○之署押製作行動電話申辦
    資料之私文書，申辦電話號碼0000000000及0000000000號
    行動電話二支，足以生損害於泛亞電信股份有限公司對客戶之正確認識及丙○○
    對自己身分證件之正確管理。丁○○又承繼上開常業竊盜之犯意，於八十八年三
    月初在嘉義市○區○○街一一七巷八十七號與女友己○○同居之處所，徒手竊得
    租賃於該屋不同房間之林全如所有黃金戒指一只，該戒指經變賣得款新台幣（下
    同）一千元已花用殆盡，再於八十八年五月十九日上午六時許，在嘉義市○○路
    五三九號嘉義基督教醫院六Ａ一五號病房窗戶旁徒手竊得戊○○所有深藍色小背
    包一個（內有咖啡色皮夾一個、戊○○之身分證、汽、機車駕照、健保卡各乙枚
    及現金二千五百元）；又於同年月十九日二十四時許，在上開基督教醫院六樓病
    房徒手竊得甲○○所有之身分證、駕照、健保卡、中國國民黨黨證、機車保險卡
    、中國國際商業銀行提款卡、民雄農會提款卡各乙枚；又於八十八年六月二十九
    日十三時許在上開基督教醫院二六一號病房，徒手竊得賴許緞所有之現金八百元
    。嗣於八十八年七月一日，經警在嘉義市東區聖馬爾定醫院前查獲，並扣得丁○○所有用以竊取汽車之鑰匙乙把。
二、案經嘉義市警察局第二分局報請臺灣嘉義地方法院檢察署檢察官偵查起訴。
    理  由
一、右揭事實，業據被告丁○○坦承不諱，核與被害人乙○○、戊○○、甲○○於警
    訊中指訴之被害情節相符，復有證人庚○及張金花於警訊中指證在卷，並有被害
    報告單五紙、保管單三紙、變造之丙○○身分證影本、泛亞電信用戶申請書、車
    輛竊盜、車牌失竊資料個別查詢報表查詢車輛認可資料及扣押書各乙紙附卷可稽
    ，足證被告丁○○上開自白與事實相符，自得採為被告論罪之依據。本件事證明
    確，被告犯行可堪認定。
二、核被告所為係犯刑法第三百二十二條之常業竊盜罪、第二百十六條之行使變造特
    種文書罪、行使偽造私文書罪。被告變造特種文書之低度行為，為行使變造特種
    文書之高度行為所吸收；偽造署押為偽造私文書之部分行為；偽造私文書之低度
    行為為行使偽造私文書之高度行為所吸收，均不另論罪。所犯上開行使變造特種
    文書罪及行使偽造私文書罪間有方法結果之牽連關係，應從一重之行使偽造私文
    書罪論處。又所犯上開常業竊盜罪與行使偽造私文書罪間，犯意各別，罪名互異
    ，應分論併罰之。又被告丁○○前因犯竊盜罪，經本院判處有期徒刑六月確定，
    於八十七年九月五日執行完畢，有臺灣嘉義地方法院檢察署刑案資料查註記錄表
    乙份附卷可稽，其於五年內再犯本件有期徒刑以上之罪，為累犯，應依法加重其
    刑。爰審酌被告犯罪之動機、目的、手段，犯罪時所受之刺激及其品性、生活狀
    況、智識程度、犯罪所生之損害，及犯罪後態度等一切情狀，量處如主文所示之
    刑，並定其應執行之刑。扣案之汽車鑰匙乙把，係被告所有且供犯罪所用之物，
    爰依刑法第三十八條第一項第二款宣告沒收。又偽造之泛亞電信用戶申請書及服
    務異動申請書上丙○○署押參枚，爰依刑法第二百十九條之規定宣告沒收。
三、公訴意旨另略以：丁○○於八十八年三月十二日在嘉義市○區○○街一一七巷八
    十七號竊得同居女友己○○郵局儲金簿及印章，復於同年月二十日、二十三日及
    二十四日先後三次盜用己○○之印章製作足以生損害於己○○對自己帳戶財務作
    正確管理及郵局對於存戶作正確確認之假取款條，同時分別持向嘉義市○○路郵
    局及嘉義民雄郵局行使，使上開郵局陷於錯誤，而由中山路郵局交付四萬元、民
    雄郵局交付十萬元予丁○○，因認被告丁○○涉有常業竊盜、行使偽造私文書及
    詐欺取財等罪嫌云云。
四、公訴人認被告涉有上開罪嫌無非係以己○○之指訴，及郵政存簿儲金提款單三紙
    、查詢最近交易詳情單乙紙等證據，為其論罪之依據。訊據被告丁○○固坦承先
    後三次前往嘉義中山路郵局及民雄郵局領取己○○之存款不諱，惟堅決否認有何
    上開公訴人起訴之犯行，辯稱：伊與己○○係同居關係，當時係己○○自己拿儲
    金簿及印章交予伊去領款，並非伊竊取己○○之儲金簿及印章前去盜領存款等語
    。經查，郵局領款時，除需有儲金簿及印章外，尚需填寫儲金簿密碼，此觀卷附
    之取款憑條自明，而該密碼僅有存款戶本人知悉，如非己○○告知被告丁○○其
    存款密碼，則被告丁○○僅憑儲金簿與印章，尚無法領取存款。又被告與己○○
    係同居男女朋友關係，兩人當時感情融洽，相互間借貸金錢應急，亦屬人情之常
    。況被告對於其餘竊盜、行使變造特種文書及私文書等犯行均已坦承在卷，茍再
    坦承竊取己○○儲金簿及印章盜領存款，對其所犯其他罪行之成立已不生影響，
    如確係被告所為，應無堅詞否認之必要。故被告辯稱儲金簿及印章係己○○所交
    付，同意借款予伊，應屬可採。此外，又查無其他積極證據，足資證明被告確有
    如公訴人所起訴此部分之常業竊盜、行使偽造私文書及詐欺取財犯行，本應為無
    罪之諭知，惟公訴人認與上開有罪部分，有方法結果之牽連關係，故爰不另為無
    罪之諭知。
據上論斷，應依刑事訴訟法第二百九十九條第一項前段，刑法第三百二十二條、第二
百十六條、第二百十條、第二百十二條、第五十五條、第五十一條第五款、第四十七
條、第三十八條第一項第二款、第二百十九條，罰金罰鍰提高標準條例第一條前段判
決如主文。
本案經檢察官林世芬到庭執行職務
中      華      民      國    八十九    年      一      月      十      日
                                      臺灣嘉義地方法院刑事第二庭
                                          法  官  曾  文  欣
右正本證明與原本無異。
如不服本判決，應於判決送達後十日內向本院提出上訴狀( 應附繕本 )。
中      華      民      國    八十九    年      一      月      十一    日
                                          書記官  張  鑽  銘
附錄：
刑法第三百二十二條：以犯竊盜罪為常業者，處一年以上七年以下有期徒刑。
刑法第二百十條：偽造、變造私文書，足以生損害於公眾或他人者，處五年以下有期
徒刑。
刑法第二百十六條：行使第二百十條至第二百十五條之文書者，依偽造、變造文書或
登載不實事項或使登載不實事項之規定處斷。


司法院資訊處製作；財團法人民間司法改革基金會備份。
